最高法院刑事判決　　　　　　　　　 110年度台上字第5485號
上　訴　人　石美雲





上列上訴人因違反毒品危害防制條例案件，不服臺灣高等法院中
華民國110年2月4日第二審判決（109年度上訴字第3719號，起訴
案號：臺灣臺北地方檢察署108 年度偵字第4089、7690號），提
起上訴，本院判決如下：
    主  文
上訴駁回。
    理  由
一、按刑事訴訟法第377 條規定，上訴於第三審法院，非以判決
    違背法令為理由，不得為之。是提起第三審上訴，應以原判
    決違背法令為理由，係屬法定要件，且必須依據卷內訴訟資
    料為具體之指摘，並足據以辨認原判決已具備違背法令之形
    式者，始屬相當。本件原審綜合全案證據資料，本於事實審
    法院之推理作用，認定上訴人石美雲有原判決事實欄所載，
    與陳家鍾共同販賣第二級毒品甲基安非他命犯行，因而撤銷
    第一審關於諭知上訴人相關沒收部分（認上訴人販賣毒品尚
    無所得），另諭知行動電話之沒收及追徵，並維持第一審關
    於論上訴人以共同犯修正前毒品危害防制條例第4條第2項販
    賣第二級毒品罪，量處有期徒刑7年4月部分之判決，而駁回
    上訴人在第二審此部分之上訴，已詳述其憑以認定之證據及
    理由，核其所為之論斷，俱有卷存證據資料可資覆按，從形
    式上觀察，原判決就上開部分尚無足以影響判決結果之違背
    法令情形存在。
二、上訴意旨略以：伊與湯文琪、廖振磊不熟，不可能販賣毒品
    給2 人，且伊與湯文琪間有嫌隙，湯文琪還有精神障礙手冊
    ，說話反覆，所證並不足，其又請法院將傳票寄至廖振磊住
    所，該2 人自有串證之可能。再廖振磊與湯文琪間之甲基安
    非他命交易與上訴人無關，交易時上訴人亦不在場，伊與湯
    文琪間並無通聯，現場毒品係自廖振磊身上扣得，警員亦證
    稱未見上訴人有交付毒品及收受價金之行為，至伊住處亦未
    扣得任何與毒品有關之物品，尚難僅憑湯文琪、廖振磊之指
    訴及陳家鍾臆測上訴人在廁所分裝毒品之詞，認定上訴人有
    本件販賣毒品犯行等語。
三、證據之取捨與事實之認定，均為事實審法院之職權，苟其採
    證認事，並不違背經驗及論理法則，即不容任意指為違法，
    而執為適法之第三審上訴理由。原判決依憑上訴人之部分供
    述、廖振磊、湯文琪之證述、該2 人行動電話之通聯紀錄、
    扣案上開2 人之行動電話、甲基安非他命1 包、現場照片等
    證據資料認定：上訴人於民國108年1月30日下午1 時33分許
    ，接獲陳家鍾（綽號「蟑螂」）在新北市新店區新店捷運站
    外，持湯文琪手機撥打上訴人門號之行動電話，告知上訴人
    ，廖振磊請湯文琪為其購買甲基安非他命新臺幣1000元之情
    後，上訴人即於同日下午1時55分許，騎乘000-000號機車前
    往新店捷運站，並將甲基安非他命1 包交予湯文琪，湯文琪
    旋轉交予在旁等候之廖振磊，適為在旁埋伏之警員查獲之與
    陳家鍾共同販賣第二級毒品犯行。並說明：上開交易過程業
    據廖振磊、湯文琪證述綦詳，且互核相符，並有2 人間之通
    聯紀錄，及警方現場跟監拍攝之照片可佐，湯文琪行動電話
    亦確有於案發時間撥打予上訴人之紀錄。且廖振磊與上訴人
    及陳家鍾素不相識，應無誣攀之理，其與湯文琪所證應可採
    信。至陳家鍾與上訴人有共犯關係，利害相同，陳家鍾所證
    伊與上訴人並無本案犯行，自無可採。上訴人於本案發生後
    之同日下午2 時17分許，傳送不再接受湯文琪購買蜜餞之簡
    訊，以示其與湯文琪有糾紛，顯係欲蓋彌彰，均無從為其有
    利之認定。又員警黃俊璋已證稱，警方係4 人著便服到新店
    捷運站執行巡邏勤務時，臨時發現有毒品紀錄之廖振磊，蒐
    證時囿於人力、設備，以致於在捷運站內之情形，未能全程
    跟監及拍攝，且自高處監控、拍攝有死角，在確認查獲廖振
    磊持有毒品後，才要去逮捕其他嫌犯。而依湯文琪所證，其
    與上訴人係在捷運站內交付毒品等語，警方自無法跟監、拍
    攝，又警方在確認廖振磊持有毒品時，湯文琪及上訴人已離
    開現場，黃俊璋與另一位警員在控制廖振磊，另一位在高處
    、一位在私家車上，已無多餘警力可掌控全部嫌犯，故警方
    現場蒐證未見上訴人與湯文琪有毒品交易，亦無從為其有利
    之認定。已就上訴人所辯如何不足採信，依據卷內資料詳加
    指駁及論述其取捨之理由（見原判決第4 至14頁），核其所
    為論斷，均合於經驗與論理法則，並無違誤。上訴意旨無非
    就原審採證認事職權之適法行使，以及原判決已明確論斷說
    明之事項，再為單純事實之爭執，顯與法律所規定得為第三
    審上訴理由之違法情形不相適合。揆之首揭說明，其上訴為
    違背法律上之程式，應予駁回。
據上論結，應依刑事訴訟法第395條前段，判決如主文。
中    華    民    國   110    年    9     月    30    日
                  刑事第四庭審判長法  官  林  立  華  
                                  法  官  謝  靜  恒  
                                  法  官  林  瑞  斌  
                                  法  官  李  麗  珠  
                                  法  官  王  敏  慧  
本件正本證明與原本無異
                                  書記官
中    華    民    國   110    年    10    月    7     日